# 求助，仲裁胜诉是否应披露或有资产

提问人：审计大鱼 时间：2019-12-26 08:05:11
A 公司投资 B 公司，签约对赌协议；一年后 B 公司由于未达到业绩要求，应返还 A公司投资款与约定利息。目前 A 公司已仲裁胜诉，且已申请冻结B 公司部分财产，但是未能确认 B 公司是否有能力履行仲裁结果（不确定是否有其他方申请冻结财产）。请问这种情况是否应当披露或有资产？

回答人：chenyiwei
对 A 而言，这属于或有对价，是以公允价值计量且其变动计入损益的金融资产，不适用或有事项准则。对业绩补偿权资产期末应调整为以公允价值计量且其变动计入损益。相应地，其附注披露适用于非同一控制下合并的相关披露要求，不执行或有事项准则的披露要求。

提问人：李 Q 时间：2019-12-27 08:05:11
陈老师，是不是这个可以这样理解，或有对价不管是否是企业合并产生的都属于都属于以公允价值计量且其变动计入当期损益的金融资产，因为其价值随着特定变量而变动，这个变量是企业的业绩（虽然准则规定变量为非金融变量的，该变量不应与合同的任何一方存在特定关系），符合衍生金融资产的定义，所以作为以公允价值计量且其变动计入当期损益的金融资产呢。

回答人：chenyiwei
可以这样理解。